---
title: "Directives de téléchargement"
output: 
  md_document:
    df_print:
      "kable"
---

```{r setup, include=FALSE}
knitr::opts_chunk$set(echo = TRUE)

options(knitr.table.format = 'markdown')
```

## Directives de téléchargement

Les données sous forme de linelist et de liste de contacts peuvent être téléchargées sur cette page. Des modèles peuvent être téléchargés contenant un exemple simple qui peut être exécuté via l'application. Les directives pour ajouter vos propres données à ces modèles sont indiquées ci-dessous.

## Linelist

La linelist détaille les informations sur chaque individu. Ceci est associé à la feuille de contacts par **id**. L'ordre des colonnes n'a pas d'importance. **Lorsque vous avez rempli les nouvelles données, enregistrez-les au format .csv prêt à être téléchargé.**

### Champs obligatoires

#### id

Il s'agit de l'identifiant **unique** de chaque individu. Il doit correspondre exactement à leur entrée (s'ils en ont une) dans la liste des contacts. Par exemple, l'identifiant pourrait avoir la forme "EG1".

#### reported_onset_date

Il s'agit de la date signalée de l'apparition des symptômes. Elle doit toujours être entrée sous la forme **jj / mm / aa**, mm / jj / aa est également accepté.

#### death_date
Il s'agit de la date de décès signalée. Elle doit toujours être entré sous la forme **jj / mm / aa**, mm / jj / aa est également accepté.

### Champs facultatifs

#### bleeding_at_reported_onset

Si une personne saignait au début. Cela devrait prendre la valeur **TRUE** ou **FALSE**; les cellules vides seront interprétées comme **FALSE**.

#### diarrhea_at_reported_onset

Si une personne a eu une diarrhée au début. Cela devrait prendre la valeur **TRUE** ou **FALSE**; les cellules vides seront interprétées comme **FALSE**.

#### Autre

N'importe quel nombre de colonnes supplémentaires peuvent être ajoutées, telles que l'âge ou le sexe. Les dates doivent avoir la forme **jj / mm / aa**, mm / jj / aa est également acceptée.

## Contacts

Cela détaille les liens entre les personnes. Une ligne correspond à une connexion. **from** et **to** ne doivent predre que la valeur de la colonne **id** presente dans la linelist et **id** doit garder la meme format. L'ordre des colonnes n'a pas d'importance. **Lorsque vous avez rempli les nouvelles données, enregistrez-les au format .csv prêt à télécharger.**.

### Champs obligatoires

#### from
La source de l'infection. Cela devrait prendre l'unique **id** de l'individu.

#### to
L'individu infecté par la source. Cela devrait prendre l'unique **id** de l'individu. L'application accepte plusieurs sources d'infection pour un individu, il suffit d'ajouter une autre ligne pour le nouveau lien de transmission.

### Champs facultatifs

#### contact_of_typex

N'importe quel nombre de colonnes supplémentaires peut être ajouté pour décrire le **type** de lien, par exemple **in_funeral** indiquerait que la transmission s'est produite lors d'un enterrement. Toutes les colonnes supplémentaires doivent avoir des entrées **TRUE**, **FALSE** ou être laissées vides; les cellules vides sont interprétées comme **FALSE**. Un exemple plus spécifique est le suivant.

```{r  contact_eg, echo = FALSE, results='asis'}
library(pander)
df = data.frame("from" = c("EG1","EG1", "EG2", "EG3"), 
                           "to" = c("EG2", "EG4", "EG5", "EG6") ,
                           "in_funeral" = c("TRUE", "FALSE", "FALSE", 
                                                  "FALSE"),
                           "in_health_facility" = c("FALSE", "FALSE", "TRUE", 
                                                  "FALSE") )
pandoc.table(df)
```

Dans cet example, la transmission de **EG1** à **EG2** s'est produite lors d'un enterrement et la transmission de **EG2** à **EG5** s'est produite dans un établissement de santé.